【裁判字號】    97,勞訴,51
【裁判日期】    970529
【裁判案由】    確認僱傭關係存在等
【裁判全文】
臺灣臺北地方法院民事裁定              97年度勞訴字第51號
抗  告  人  甲○○
            丁○○
                        號
上二人共同
訴訟代理人  羅秉成律師
複代理人    戴愛芬律師
相  對  人  東森得易購股份有限公司台北分公司
法定代理人  乙○○
訴訟代理人  張世興律師
            丙○○
上當事人間確認僱傭關係存在等事件，抗告人對於本院97年4月
11日裁定提起抗告，並聲請返還訴訟費用，本院裁定如下：
    主      文
本院於中華民國九十七年四月十一日所為之裁定撤銷。
抗告人於中華民國九十七年四月十六日繳納之民事訴訟費新台幣
柒萬肆仟佰玖拾元准予返還。
    理      由
一、按原法院或審判長認抗告為有理由者，應撤銷或變更原裁定
    ，民事訴訟法第490條第1項定有明文。又按因定期給付或定
    期收益涉訟，以權利存續期間之收入總數為準；期間未確定
    時，應推定其存續期間。但其期間超過十年者，以十年計算
    ，民事訴訟法第77條之10亦有明文。
二、本件抗告人請求判決確認與相對人間僱傭關係存在，並請求
    相對人自96年12月4日起至復職之日止按月給付薪資，核屬
    因定期給付涉訟，其訴訟標的價額應以權利存續期間之收入
    總額為準。查兩造「主持人暨演藝經紀契約」約定契約有效
    期間至100年12月18日止，有契約影本在卷可稽，則抗告人
    主張其請求確認僱傭關係存在之權利期間僅至100年12月18
    日止，自96年12月4日至100年12月18日止，共4年14日，尚
    非無據。又抗告人主張其每月薪資各為新台幣（下同）
    55,000 元，依此計算，本件訴訟標的價額為5,329,678元，
    應徵第一審裁判費53,767元，抗告人於起訴時已如數繳納。
    本院97 年4月11日裁定誤認兩造間為不定期契約，以10年計
    算抗告人權利存續期間之收入總額，命抗告人補繳第一審裁
    判費74,393元，即有未合，抗告意旨指摘原裁定不當，求予
    廢棄，為有理由，爰裁定如主文第一項。
三、又按訴訟費用如有溢收情事者，法院應依聲請並得依職權以
    裁定返還之，民事訴訟法第77條之26定有明文。本件原告起
    訴時已繳納足額之訴訟費用，已如前述，則其於97年4月16
    日依本院97年4月11日裁定所繳納之訴訟費用74,393元，即
    屬溢繳，則抗告人聲請返還，自屬有據，爰裁定如主文第二
    項。
四、依民事訴訟法第490條第1項、第77條之26，裁定如主文。
中    華    民    國    97    年    5     月    29    日
                    民事第三庭法     官   張靜女
右為正本係照原本作成
如對本裁定抗告須於裁定送達後十日內向本院提出抗告狀
中    華    民    國    97    年    5     月    29    日
                              法院書記官  陳素卿


司法院資訊處製作；財團法人民間司法改革基金會備份。
